【裁判字號】    99,易,747
【裁判日期】    991112
【裁判案由】    竊盜
【裁判全文】
臺灣嘉義地方法院刑事判決               99年度易字第747號
公  訴  人  臺灣嘉義地方法院檢察署檢察官
被      告  甲○○
上列被告因竊盜案件，經檢察官提起公訴（99年度偵字第7255號
），被告於本院行準備程序時就犯罪事實為有罪之陳述，本院裁
定依簡式審判程序審理，判決如下：
    主    文
甲○○踰越安全設備而犯竊盜罪，累犯，處有期徒刑柒月。
    犯 罪 事 實
一、甲○○前於民國97年間，因竊盜罪，經本院以98年易字第11
    號判決判處有期徒刑七月確定，又因竊盜罪，復經本院以98
    年度朴簡字第225 號判處有期徒刑三月確定，二罪定應執行
    刑九月確定，刑期起算日期98年5 月21日，指揮書執畢日期
    99年2月20日，嗣因執行本院98年度朴簡字第186號判決判處
    應執行拘役60日，而於99年4 月21日縮刑期滿，執行完畢翌
    日出監。詎甲○○仍不知悔改，意圖為自己不法之所有，於
    99年7 月25日21時30分許，在嘉義縣布袋鎮永安里16鄰大寮
    92號，徒手推開該住宅窗戶，伸手踰越窗戶之方式，竊取乙
    ○○所有放置窗戶旁桌子上之LG品牌粉紅色手機乙支得手。
    嗣於99年8月5日17時30分許，將前揭手機放置車牌號碼655-
    CTG 號重型機車置物箱內之方式返還予乙○○，經乙○○報
    案後，始查知上情。
二、案經乙○○訴由嘉義縣警察局布袋分局報告臺灣嘉義地方法
    院檢察署檢察官偵查起訴。
    理    由
一、本案被告甲○○所涉犯者為刑法第321條第1項法定刑「六月
    以上、五年以下有期徒刑」之加重竊盜罪，非死刑、無期徒
    刑、最輕本刑為三年以上有期徒刑之罪或高等法院管轄第一
    審案件。本院行準備程序中，被告就被訴事實為有罪之陳述
    ，經告知簡式審判程序之旨，並聽取檢察官及被告之意見後
    ，爰依刑事訴訟法第273條之1 第1項裁定由受命法官獨任進
    行簡式審判程序。職是，本件簡式審判程序之證據調查依刑
    事訴訟法第273條之2 規定不受同法第159條第1項、第161條
    之2、第161之3、第163條之1 及第164條至第170條規定之限
    制，合先敘明。
二、訊據被告對於上揭犯罪事實坦承不諱，核與被害人乙○○陳
    述失竊情節相符，並有嘉義縣警察局布袋分局贓物認領保管
    單乙紙、照片5 張及指認犯罪嫌疑人紀錄表附卷可稽（見嘉
    布警偵字第0990009340號第5-7、9-12頁、99年度偵字第725
    5號第16-18頁）。足認被告之自白與事實相符，應堪採信，
    ，本案事證明確，被告犯行，應堪認定。
三、按刑法第321條第1項第2 款所謂之「門扇」專指門戶及窗扇
    而言，係分隔住宅或建築物內外出入之用，如非分隔內外出
    入者，應屬安全設備。查被告徒手推開被害人於嘉義縣布袋
    鎮永安里16鄰大寮92號住宅窗戶，伸手踰越窗戶等情，即屬
    踰越安全設備無訛。核被告所為，係犯刑法第321條第1項第
    2 款踰越安全設備竊盜罪。又被告於97年間，因竊盜罪，經
    本院以98年易字第11號判決判處有期徒刑七月確定，又因竊
    盜罪，復經本院以98 年度朴簡字第225號判處有期徒刑三月
    確定，二罪定應執行刑九月確定，刑期起算日期98年5 月21
    日，指揮書執畢日期99年2 月20日，嗣因執行本院98年度朴
    簡字第186號判決判處應執行拘役60日，而於99年4月21日縮
    刑期滿，執行完畢翌日出監等情，有臺灣高等法院被告前案
    紀錄表乙份在卷可參，其於受有期徒刑之執行完畢後5 年內
    故意再犯本件有期徒刑以上之刑之罪，為累犯，應依刑法第
    47條第1 項規定，加重其刑。爰審酌被告國小肄業之智識程
    度、未婚之家庭狀況、前科素行，其四肢健全且屬青壯之年
    ，竟不思努力工作以賺取金錢，為圖不勞而獲，踰越安全設
    備行竊，破壞社會治安及善良風俗，惟犯後坦承犯行，態度
    良好，及其犯罪手段尚屬平和，嗣後並返還贓物與被害人等
    一切情狀，堪認被告惡性尚非重大，公訴人求處有期徒刑10
    月，略嫌過重，爰量處如主文所示之刑，以示懲儆。
四、公訴人雖於本院審理時，請求對被告犯行諭知強制工作處分
    ，然本院審酌保安處分係對受處分人將來之危險性所為拘束
    其身體、自由之處置，以達教化與治療之目的，為刑罰之補
    充制度，本諸法治國家保障人權之原理及刑法之保護作用，
    其法律規定之內容，應受比例原則之規範，使保安處分之宣
    告，與行為人所為行為之嚴重性，行為人所表現之危險性，
    及對行為人未來行為之期待性相當，司法院大法官會議釋字
    第471 號解釋意旨可資參酌。查被告雖前有多次竊盜前科，
    且於竊盜案件執行完畢後，再犯本案，堪認其未能感受刑罰
    之教化，然觀之本件犯罪所竊取之手機，價值約新臺幣3,00
    0 元，難認被告係以竊盜維生，且被告於未發覺之前即將該
    手機返還與被害人，亦認其確有悔意，此與高度潛在危險性
    格有間。再者，被告既已判處如上之刑，諒足資懲儆，此亦
    為同一事實是否宣告令入勞動場所強制工作所應併予考量之
    事項。兼衡被告行為嚴重性及危險性等情，如令其入勞動埸
    所強制工作，有所過當，核與比例原則有悖，爰不為令其入
    勞動場所強制工作之諭知，併此敘明。
據上論斷，依刑事訴訟法第273條之1 第1項、第299條第1項前段
，刑法第321條第1項第2款、第47條第1項，判決如主文。
本案經檢察官邱美英到庭執行職務。
中    華    民    國    99    年    11    月    12    日
                  刑事第五庭      法  官  傅曉瑄
以上正本證明與原本無異。
如不服本判決應於收受判決後10日內向本院提出上訴書狀，並應
敘述具體理由；其未敘述上訴理由者，應於上訴期間屆滿後20日
內向本院補提理由書（均須按他造當事人之人數附繕本）「切勿
逕送上級法院」。告訴人或被害人如對於本判決不服者，應具備
理由請求檢察官上訴，其上訴期間之計算係以檢察官收受判決正
本之日期為準。
中    華    民    國    99    年    11    月    12    日
                                  書記官  陳意婷
附錄本判決論罪之法條：
中華民國刑法第321條（加重竊盜罪）
犯竊盜罪而有左列情形之一者，處6月以上、5年以下有期徒刑：
一、於夜間侵入住宅或有人居住之建築物、船艦或隱匿其內而犯
    之者。
二、毀越門扇、牆垣或其他安全設備而犯之者。
三、攜帶兇器而犯之者。
四、結夥三人以上而犯之者。
五、乘火災、水災或其他災害之際而犯之者。
六、在車站或埠頭而犯之者。
前項之未遂犯罰之。

司法院資訊處製作；財團法人民間司法改革基金會備份。
